臺灣高雄地方法院刑事判決　　　　　　　　　　　　九十三年度簡上字第六七八號
　　上　訴　人　臺灣高雄地方法院檢察署檢察官
　　即　公訴人
　　被　　　告　丙○○
右上訴人因被告詐欺案件，不服本院簡易庭九十三年度簡字第三八九六號中華民國九
十三年八月十八日第一審判決（聲請簡易判決處刑案號：臺灣高雄地方法院檢察署九
十三年度偵字第一一八八四號），提起上訴並移請併案審理（臺灣高雄地方法院檢察
署九十三年度偵字第一七０五０號），本院管轄第二審之合議庭判決如左︰
    主  文
原判決撤銷。
丙○○幫助共同連續意圖為自己不法之所有，以詐術使人將本人之物交付，處有期徒
刑伍月，如易科罰金，以參佰元折算壹日。緩刑參年。
    事  實
一、丙○○因經濟拮据，於民國九十三年三月間，見真實姓名、年籍不詳之成年男子
    在自由時報分類廣告欄上刊登「銀簿借款」廣告，得知可藉由提供其於金融機構
    所開立帳戶之存款簿及金融卡以換取現金花用，而依其社會經驗，應有相當之智
    識程度可預見其提供帳戶之存款簿及金融卡供他人使用，而向對方收取報酬，將
    幫助他人對不特定之人為詐欺取財，然仍不違反其本意，而基於幫助共同連續詐
    欺取財之犯意，於閱報後即依上開「銀簿借款」廣告上所載之電話與自稱小李之
    真實姓名年籍不詳成年男子聯絡，再至高雄市○○路家樂福量販店附近，將其向
    臺灣中小企業銀行大昌分行所申設帳號00000000000000帳戶及向
    第一銀行五甲分行申設帳號００七─00000000000之銀行存款簿及金
    融卡，以新臺幣（下同）五千元之代價，均交予小李，以供小李所屬之詐欺集團
    使用，以此方法幫助小李及其所屬之詐欺集團從事詐欺取財之犯行。而該自稱小
    李所屬之詐欺集團取得上開二個帳戶後，乃與其他姓名不詳之成年人共同意圖為
    自己不法之所有，基於詐欺取財之概括犯意聯絡，利用「假退稅、真詐財」之方
    式，（一）騙取丁○○於九十三年四月一日十四時十九分許，在臺北縣五股鄉○○路一一七號「第一銀行五股工業區分行」共計匯入二十九萬四千一百十四元到
    丙○○之前揭臺灣中小企業銀行大昌分行帳戶內，並隨即將該款項提領一空。（
    二）騙取甲○○於九十三年四月七日十五時四十分許，在桃園縣中壢市○○路○
    段七五六號「龍岡郵局」共計匯入二萬五千五百七十三元到丙○○之前揭第一銀
    行五甲分行帳戶內，嗣旋即將該款項提領一空。
二、案經高雄市政府警察局三民第二分局移送臺灣高雄地方法院檢察署檢察官偵查起
    訴。
    理  由
一、訊據被告丙○○對其於前開時、地將其於臺灣中小企業銀行大昌分行及第一銀行
    五甲分行申設帳戶之存款簿及金融卡出賣予「小李」，並向「小李」收取五千元
    報酬等事實，業據被告於警詢、偵查及本院審理中供承不諱，並有臺灣中小企業
    銀行大昌分行函附之被告開戶基本資料及往來明細表、第一銀行五甲分行函附之
    被告開戶基本資料及交易明細表各一份在卷可參，足見前開帳戶確係被告提供予
    「小李」等人。又「小李」所屬之詐欺集團，以上開方式施用詐術，致被害人丁○○、甲○○陷於錯誤，而先後將二十九萬四千一百十四元、二萬五千五百七十
    三元匯入被告上開帳戶內之事實，復據被害人丁○○、甲○○於警詢中指訴綦詳
    ，並有第一銀行自動付款交易明細表三紙、中華郵政公司自動櫃員機交易明細表
    、臺北縣政府警察局受理刑事案件報案三聯單及蘆洲分局受理各類案件紀錄表各
    一紙附卷可佐，足見該詐欺集團確有利用被告之上開帳戶，從事詐欺之犯行無訛
    。此外，金融帳戶為個人理財之工具，而申請開設金融帳戶並無任何特殊之限制
    ，一般民眾皆可以存入最低開戶金額之方式申請之，且單一個人可以在不同之金
    融機構申請多數之存款帳戶使用，此乃眾所週知之事實，從而，依一般人之社會
    生活經驗，苟見陌生人不以自己名義申請開戶，反而以刊登廣告之方式，向不特
    定人蒐集銀行或郵局帳戶供己使用，衡情對於上開帳戶是否合法使用乙節應有合
    理之懷疑，惟被告竟將前開帳戶以五千元之代價提供予不知名之人使用，顯然對
    於自己所提供之帳戶將用以作為不法用途有所認識，再參以利用他人帳戶從事詐
    欺取財之犯行，復早為傳播媒體廣為報導，依被告之社會經驗，自應具有相當之
    智識能力判斷其提供上開帳戶之存款簿及金融卡，供他人使用，有幫助從事詐欺
    取財犯行之人士利用上開帳戶，從事連續詐欺取財犯行之可能，然被告竟仍於收
    取五千元之代價後，將上開帳戶之存款簿及金融卡交予「小李」使用，可見縱令
    因而幫助他人從事詐欺取財之犯行，亦不違反其本意，其有幫助該自稱「小李」
    之成年男子所屬之詐欺集團詐欺取財之犯行及不確定故意甚明。是本案事證明確
    ，被告犯行堪予認定。
二、按前開真實姓名、年籍均不詳之成年男子所屬詐欺集團所為右揭詐欺取財犯行，
    係共同連續犯刑法第三百三十九條第一項之詐欺取財罪。被告基於幫助該不詳姓
    名成年男子向他人詐欺取財之不確定故意，將前述帳戶提供予該不詳姓名成年男
    子供作詐財之用，核其所為，係犯刑法第三十條第一項、第三百三十九條第一項
    之幫助詐欺取財罪。被告幫助該不詳姓名成年男子犯上開詐欺罪，為從犯，茲衡
    諸其犯罪情節，依刑法第三十條第二項按正犯之刑減輕之。又被告以一次幫助行
    為幫助他人連續犯罪，原審未及就被告幫助詐欺集團對甲○○所為之詐欺取財犯
    行一併審理，尚有未洽，檢察官上訴意旨指摘原判決不當，為有理由，自應由本
    院將原判決撤銷改判。爰審酌被告係因缺錢花用，始貪圖出賣帳戶之報酬而違犯
    右開犯行，犯罪之動機、目的單純；惟其正值青年，即不思以正當工作，賺取生
    活之資；為圖小利，竟枉顧出賣個人帳戶予陌生人可能淪為犯罪集團或個人犯罪
    之工具，助長財產犯罪者遂行其詐欺取財之目的，同時使詐欺取財者得以隱匿真
    實身分，增加查緝詐欺集團之困難，助長犯罪氣焰，危害社會治安，致生危害非
    微；參以被告出賣帳戶之數量，被害人二人遭詐欺匯款之金額計三十二餘萬元，
    被告因而獲取之報酬為五千元，所得利益非鉅及犯後尚能坦承犯罪事實經過等一
    切情狀，量處如主文所示之刑，並諭知易科罰金之折算標準，以示懲儆。又被告
    前未曾受有期徒刑以上刑之宣告，因一時失慮，偶罹刑典，事後已坦承犯行，深
    具悔意，經此刑之宣告後，應知警惕而無再犯之虞，且其尚有年方二歲之幼子待
    其照料，有戶籍謄本一紙可參，本院因認暫不執行其刑為當，予以宣告緩刑三年
    ，用啟自新。
三、檢察官移請併案審理臺灣高雄地方法院檢察署九十三年度偵字第一七０五０號被
    告同一幫助行為幫助他人對於甲○○為詐欺犯行之犯罪事實，與業經起訴部分為
    單純一罪，本院自得併予審究，附此敘明。
據上論斷，應依刑事訴訟法第四百五十五條之一第一項、第三項、第三百六十九條第
一項前段、第三百六十四條、第二百九十九條第一項前段，刑法三百三十九條第一項
、第三十條、第五十六條、第二十八條、第四十一條第一項前段、第七十四條第一款
，罰金罰鍰提高標準條例第一條前段、第二條，判決如主文。
本案經檢察官乙○○到庭執行職務。
中      華      民      國    九十三    年      十一  月     三十       日
                                  臺灣高雄地方法院刑事第八庭
                                      審判長法  官    陳樹村
                                            法  官    李育信
                                            法  官    林意芳
右正本證明與原本無異。
不得上訴。
                                            書記官    曾秀鳳
中      華      民      國    九十三    年      十二  月       七       日
附錄本案論罪科刑法條全文：
刑法第三百三十九條第一項：
意圖為自己或他人不法之所有，以詐術使人將本人或第三人之物交付者，處五年以下
有期徒刑、拘役或科或併科一千元以下罰金。
